【裁判字號】    98,訴,1196
【裁判日期】    981030
【裁判案由】    清償債務
【裁判全文】
臺灣士林地方法院民事判決              98年度訴字第1196號
原      告  馬來西亞商富析資產管理股份有限公司台灣分公司
法定代理人  丙○○
訴訟代理人  甲○○
                        室
被      告  乙○○○○○○
上列當事人間請求清償債務事件，本院於中華民國98年10月27日
言詞辯論終結，判決如下：
    主  文
被告應給付原告新臺幣壹佰貳拾玖萬零陸佰貳拾肆元及自民國九
十四年四月二十三日起至清償日止，按年息百分之八點五八計算
之利息暨自民國九十四年四月二十三日起至清償日止，按上開利
率百分之二十計算之違約金。
訴訟費用新臺幣壹萬仟捌佰柒拾元由被告負擔。
    事  實  及  理  由
一、本件原告起訴主張：訴外人馬大濰即馬茂曉邀同被告乙○○
    ○○○○擔任連帶保證人，於民國（下同）88年3 月11日向
    訴外人誠泰銀行借款新臺幣（下同）200 萬元，借款期間自
    88年3 月11日起至95年3 月11日止，約定利息採機動利率按
    月計付（目前為年息8.58％），借款本息之償付，自借款日
    至89年3 月11日止，依借款餘額按月繳付利息，不還本金，
    自89年3 月11日起按月採定額年金法計算攤還本息，並訂每
    月11日為攤還日期，借款到期時結欠總額應一次全數還清，
    如未依約履行付息或分期攤還時，即喪失分期攤還之權利，
    借款視為全部到期，並自遲延日起除按約定利率計付遲延利
    息外，其逾期在6 個月以內部分，另按約定利率10％，逾期
    超過6 個月以上部分，按約定利率20％計付違約金。詎訴外
    人馬大濰即馬茂曉自90年6 月11日起即未依約繳納本息，依
    約已喪失期限利益，誠泰銀行乃將前開債權、擔保物權及其
    他一切從屬權利讓與訴外人中華成長二資產管理股份有限公
    司，中華成長二資產管理股份有限公司則對訴外人馬大濰即
    馬茂曉為擔保借款履行所設定抵押權之不動產聲請強制執行
    ，經臺灣基隆地方法院以93年度執字第5033號強制執行事件
    受理，中華成長二資產管理股份有限公司因此受償1,435,86
    4 元，訴外人馬大濰即馬茂曉尚積欠本金1,290,624 元及自
    94年4 月23日起按前開約定計算之利息、違約金未清償。嗣
    中華成長二資產管理股份有限公司再將前開債權及擔保物權
    暨其他一切從屬權利讓與原告。原告爰依連帶保證之法律關
    係，訴請被告給付前揭金額等語。並聲明：被告應給付原告
    1,290,624 元，及自94年4 月23日起至清償日止，按年息8.
    58％計算之利息，暨自94年4 月23日至清償日止，按上開利
    率20％計算之違約金。
二、被告則以：五、六年前伊去找借款人馬大濰即馬茂曉，其有
    給伊看繳款資料，均有正常繳款，為何過了這麼久，忽然要
    伊付這筆帳云云資為抗辯，並聲明：原告之訴駁回。
三、本件原告主張之事實，業據其提出借據、授信戶核准明細查
    詢單、臺灣基隆地方法院93年度執字第5033號執行事件強制
    執行金額計算書分配表各1 件、債權讓與證明書、債權讓與
    公告各2 件等為證，被告對於原告主張之欠款金額並不爭執
    ，惟以前開情詞置辯。惟按借用人應於約定期限內，返還與
    借用物種類、品質、數量相同之物。遲延之債務，以支付金
    錢為標的者，債權人得請求依法定利率計算之遲延利息，但
    約定利率較高者，仍從其約定利率。又當事人得約定債務人
    不履行債務時，應支付違約金，民法第478 條、第233 條第
    1 項、第250 條第1 項分別定有明文。再連帶保證，係指保
    證人與主債務人就債務之履行，對於債權人各負全部給付之
    責任者而言，是連帶保證債務之債權人得同時或先後向保證
    人為全部給付之請求，最高法院45年台上字第1426號判例可
    資參照。訴外人馬大濰即馬茂曉向原告借款，尚積欠前述之
    金額及利息、違約金未依約清償，被告既為連帶保證人，揆
    諸上開說明及規定，被告自應與訴外人馬大濰即馬茂曉連帶
    負清償責任，是被告前開所辯為不可採，應認原告之主張為
    真正。
四、從而，原告依據連帶保證法律關係請求被告給付1,290,624
    元及自94年4 月23日起至清償日止，按年息8.58％計算之利
    息，暨自94年4 月23日起至清償日止，按上開利率20％計算
    之違約金，為有理由，應予准許。
五、本院依職權定本件訴訟費用額為13,870元（第一審裁判費13
    ,870 元），應由被告負擔。
六、訴訟費用負擔之依據：民事訴訟法第78條、第87條第1 項。
中    華    民    國    98    年    10    月    30    日
                  民事第二庭  法  官  藍雅清
以上正本證明與原本無異。
如對本判決上訴，應於判決送達後20日內向本院提出上訴狀。
中    華    民    國    98    年    11    月    2     日
                              書記官  蘇意絜


司法院資訊處製作；財團法人民間司法改革基金會備份。
